臺灣臺中地方法院刑事裁定　　　　　　　　　　　　九十一年度聲字第四一三號
　　聲　請　人　臺灣臺中地方法院檢察署檢察官
　　被　　　告　甲○○
右聲請人聲請單獨宣告沒收案件（九十一年度聲沒字第九八五號），本院裁定如左：
    主  文
義大利 BENELLI廠製M3 SUPER 90型12GAUGE制式霰彈槍（槍枝管制編號000000
0000號）壹枝、奧地利 GLOCK廠製19型制式半自動手槍（槍枝管制編號0000
000000～四號）貳枝、捷克 CZ廠製100型制式半自動手槍（槍枝管制編號00
00000000～六號）貳枝、美國SMITH&WESSON廠製5906型制式半自動手槍（槍
枝管制編號0000000000號）壹枝、美國COLT廠製MKIV型制式半自動手槍（
槍枝管制編號0000000000號）壹枝、美國 SMITH&WESSON廠製640型制式轉
輪手槍（槍枝管制編號0000000000號）壹枝、美國AMERICAN DERRINGER C
ORPORATION製M1型制式雙管手槍（槍枝管制編號0000000000號）壹枝、仿
BERETTA 廠半自動手槍製造之金屬玩具車通槍管而之改造手槍（槍枝管制編號000
0000000號）壹枝、西班牙ASTRA廠製A-100型制式半自動手槍（槍枝管制編號
0000000000號）壹枝、美國製鋼筆槍（槍枝管制編號000000000
0～三號）枝、仿玩具手槍用塑膠槍身加裝土造金屬滑套、土造金屬槍管組合而成
之改造手槍（槍枝管制編號0000000000號）壹枝、制式霰彈槍子彈佰伍
拾顆、轉輪手槍用子彈貳佰陸拾柒顆、鋼筆手槍用子彈柒顆、制式Ｏ．二二吋子彈貳
拾柒顆、制式Ｏ．四四吋子彈拾伍顆均沒收。
其餘聲請駁回。
    理  由
一、本件聲請意旨略以：臺中縣警察局於民國九十年十月八日晚上十時許，由被告甲
    ○○帶同該局警員，至臺中縣清水鎮清水公園電塔草叢下方起出林天助（已死亡
    ）藏放之義大利 BENELLI廠製M3 SUPER 90型12GAUGE制式霰彈槍（槍枝管制編號
    0000000000號）一枝、奧地利 GLOCK廠製19型制式半自動手槍（槍枝
    管制編號0000000000～四號）二枝、捷克 CZ廠製100型制式半自動手
    槍（槍枝管制編號0000000000～六號）二枝、美國SMITH&WESSON廠製
    5906型制式半自動手槍（槍枝管制編號0000000000號）一枝、制式霰
    彈槍子彈八顆、制式九Ｏ手槍子彈九顆；九十年十月十一日下午四時四十五分許
    ，被告甲○○復帶同該局警員，至臺中縣清水鎮清水公園電塔草叢旁起出林天助
    藏放之美國COLT廠製MKIV型制式半自動手槍（槍枝管制編號000000000
    0號）一枝、美國 SMITH&WESSON廠製640型制式轉輪手槍（槍枝管制編號000
    0000000號）一枝、美國 AMERICAN DERRINGER C ORPORATION製M1型制式
    雙管手槍（槍枝管制編號0000000000號）一枝、仿 BERETTA廠半自動
    手槍製造之金屬玩具車通槍管而之改造手槍（槍枝管制編號000000000
    0號）一枝、制式四五手槍子彈四顆、制式點三八子彈五顆；再於九十年二月二
    日下午三時許，帶同臺中市警察局第二分局至臺中市西區都會公園旁產業道路旁
    起出林天助藏放之西班牙ASTRA廠製A-100型制式半自動手槍（槍枝管制編號00
    00000000號）一枝、美國製鋼筆槍（槍枝管制編號000000000
    0～三號）三枝、仿玩具手槍用塑膠槍身加裝土造金屬滑套、土造金屬槍管組合
    而成之改造手槍（槍枝管制編號0000000000號）一枝、制式霰彈槍子
    彈二百四十六顆、轉輪手槍用子彈二百六十七顆、鋼筆手槍用子彈七顆、制式Ｏ
    ．二二吋子彈二十七顆、制式Ｏ．四四吋子彈二十顆，因被告甲○○並未持有該
    批槍彈，而林天助業已死亡，均經檢察官對被告甲○○及林天助為不起訴處分確
    定（九十年度偵字第一八四三Ｏ號、第一八九八八號、九十一年度偵字第三七二
    八號），惟扣案之前開槍彈係違禁物，爰依刑法第四十條但書規定，請求單獨宣
    告沒收。
二、按違禁物得單獨宣告沒收，刑法第四十條但書定有明文。經查，本件扣案義大利
    BENELLI廠製 M3 SUPER 90型12GAUGE制式霰彈槍（槍枝管制編號0000000
    000號）一枝、奧地利 GLOCK廠製19型制式半自動手槍（槍枝管制編號000
    0000000～四號）二枝、捷克 CZ廠製100型制式半自動手槍（槍枝管制編
    號0000000000～六號）二枝、美國SMITH&WESSON廠製5906型制式半自
    動手槍（槍枝管制編號0000000000號）一枝、美國COLT廠製MKIV型制
    式半自動手槍（槍枝管制編號0000000000號）一枝、美國 SMITH&WES
    SON廠製640型制式轉輪手槍（槍枝管制編號0000000000號）一枝、美
    國 AMERICAN DERRINGER C ORPORATION製M1型制式雙管手槍（槍枝管制編號00
    00000000號）一枝、仿 BERETTA廠半自動手槍製造之金屬玩具車通槍管
    而之改造手槍（槍枝管制編號0000000000號）一枝、西班牙 ASTRA廠
    製 A-100型制式半自動手槍（槍枝管制編號0000000000號）一枝、美
    國製鋼筆槍（槍枝管制編號0000000000～三號）三枝、仿玩具手槍用
    塑膠槍身加裝土造金屬滑套、土造金屬槍管組合而成之改造手槍（槍枝管制編號
    0000000000號）一枝、制式霰彈槍子彈三百五十顆、轉輪手槍用子彈
    二百六十七顆、鋼筆手槍用子彈七顆、制式Ｏ．二二吋子彈二十七顆、制式Ｏ．
    四四吋子彈十五顆，依槍砲彈藥刀械管制條例之規定，不得製造、販賣、運輸、
    持有，係屬違禁物，依首揭之說明，應認本件聲請為正當，爰依刑法第四十條但
    書裁定單獨宣告沒收。另扣案之制式霰彈槍子彈四顆、制式九Ｏ子彈九顆（在臺
    中縣清水鎮清水公園電塔草叢下起出）、制式四五手槍子彈四顆、制式點三八子
    彈五顆（在臺中縣清水鎮清水公園電塔草叢旁起出）、制式九Ｏ子彈五顆（在臺
    中市西區都會公園旁產業道路旁起出），均經送內政部警政署刑事警察局鑑驗試
    射而僅剩餘彈殼，均已失去子彈之結構及性能，而不具殺傷力，有該局九十年十
    月二十五日刑鑑字第二ＯＯ八一七號鑑驗通知書及九十一年三月十一日刑鑑字第
    Ｚ○○○○○○○○○號函附卷可稽，已非屬違禁物，自不得聲請單獨宣告沒收
    ，此部分之聲請，於法不合，應予駁回。
中      華      民      國    九十一    年     十二     月    三十一    日
                               臺灣臺中地方法院刑事第三庭
                                   法  官  陳  得  利
右正本証明與原本無異
如不服本裁定應於送達後五日內向本院提出抗告狀。
                                   書記官
中      華      民      國    九十一    年     十二     月    三十一    日
